【裁判字號】    97,易,3805
【裁判日期】    980107
【裁判案由】    傷害
【裁判全文】
臺灣臺中地方法院刑事判決              97年度易字第3805號
公  訴  人  臺灣臺中地方法院檢察署檢察官
被      告  甲○○
上列被告因傷害案件，經檢察官提起公訴（97年度偵字第9505、
16635號），本院判決如下：
    主    文
甲○○傷害人之身體，處拘役參拾日，如易科罰金，以新臺幣壹
仟元折算壹日。
    犯罪事實
一、甲○○、張添富（乙○○對其等二人提出公然侮辱告訴部分
    ，另經檢察官不起訴處分在案）分別係址設於臺中市○區○
    村路○段二二號八樓之萬泰商業銀行繼光分行（下稱上址銀
    行）之行銷主任、副理，均為乙○○之主管。緣乙○○於民
    國九十七年二月二十七日上午八時某分，至上址銀行上班時
    ，因其上班有無遲到之事，在張添富辦公室與張添富、甲○
    ○發生爭執，乙○○旋即至上址銀行大廳持其附有照相功能
    之手機（下稱前開手機）拍攝打卡鐘蒐證俾釐清其上班時間
    ，先遭該大廳之保全人員制止並通知張添富、甲○○等人至
    該大廳後，乙○○認為張添富對其漫罵並已涉及公然侮辱罪
    嫌，復持前開手機欲拍攝蒐證，惟此舉引起甲○○不滿並出
    手欲將乙○○所持之前開手機搶下（無不法所有意圖），乙
    ○○不從，甲○○竟基於傷害他人身體之犯意，拉扯乙○○
    所持前開手機之右手部及右手指，致乙○○受有右前臂挫傷
    、右手第三指挫傷瘀腫之傷害。
二、案經乙○○訴由臺中市警察局第一分局報請臺灣臺中地方法
    院檢察署檢察官偵查起訴。
    理    由
一、證據能力部分：檢察官及被告甲○○對於下列書面及言詞陳
    述之證據能力，於本院準備程序時均表示無意見，且於法院
    調查證據時，知有刑事訴訟法第一百五十九條第一項不得為
    證據之情形，亦未於言詞辯論終結前聲明異議，茲審酌該等
    言詞陳述及書面作成時之情況，並無不宜作為證據之情事，
    依刑事訴訟法第一百五十九條之五之規定，自均得作為證據
    ，合先敘明。
二、訊據被告矢口否認有前揭傷害之不法犯行，辯稱：乙○○於
    前揭時地因上班遲到之事不滿，我只有阻擋乙○○拿前開手
    機拍照，我並無與乙○○發生拉扯或碰到乙○○之身體，亦
    無要搶乙○○手上拿的前開手機；乙○○所受之前揭傷害，
    可能是本案案發前三個月與其他同事發生糾紛及肢體衝突所
    造成之傷害等語。經查：
  (一)前揭犯罪事實，業據證人乙○○於警詢時證述明確及於偵查
    中檢察官訊問時、本院審理時均結證綦詳。此外，並有證人
    乙○○受有前揭傷害之九十七年二月二十七日林森醫院診斷
    證明書一紙、上址銀行辦公室大廳現場相片四張、拍攝打卡
    鐘相片二張附卷可證（見警卷十四、十五頁；偵查卷五、三
    一頁）。
  (二)被告於本院審理時雖辯稱：我只有阻擋乙○○拿前開手機拍
    照等語。然被告於警詢時供承：因銀行規定不能拍照及錄音
    ，當時乙○○拿手機要拍照及錄音，我是制止乙○○等語（
    見警卷二頁），則自被告之角度言，其僅係欲阻止證人乙○
    ○持前開手機拍照，或係兼括欲阻止證人乙○○持前開手機
    錄音，其前後供述不一、互為岐異，真實性已至有可疑，非
    可輕信。
  (三)且參諸證人乙○○於本院審理時明確結證：九十七年二月二
    十七日早上八點多，我至在上址銀行大廳要上班打卡時，沒
    有看到我的卡片，當時打卡鐘貼有壹張Ａ四紙的公告，上面
    寫著拿卡片請去找副理張添富，我就到張添富的辦公室拿卡
    片，張添富回稱卡片在主任甲○○那邊，我又到甲○○的辦
    公室去領卡片，當時同事告訴我甲○○不在辦公室，因當時
    已經很接近八點四十五分的上班時間，且張添富規定如上班
    遲到要罰寫報告，後來我到張添富辦公室理論為何要把上班
    的卡片拿走，此時甲○○剛好進到張添富辦公室，甲○○看
    到我就對我大聲喊叫，場面有點失控，當時甲○○尚未與我
    有身體接觸，我就走到大廳，我本來想要暫時離開現場，後
    來我覺得應該要拍照，我有到公司上班，所以我就用前開手
    機拍攝打卡鐘，那時候打卡鐘已經超過八點四十五分，但是
    我正在拍照時被大廳的保全人員制止，保全人用手擋住我，
    所以我拍攝的相片有拍到保全人員的一隻手，後來張添富、
    甲○○、王明益三人一起走到大廳，張添富就對我大聲罵，
    我說要告張添富公然侮辱，我就馬上打電話報警，在等待警
    方過來處理之期間，因他們繼續罵我，前開手機我一直拿在
    手上，甲○○怕我錄音，要搶前開手機，我本來是坐在大廳
    沙發上，甲○○突然跑過來撲向我，我就起身往前跑，我在
    前面、甲○○在後面繞著大廳的櫃檯追著我跑並追幾圈後，
    甲○○突然反向跑到我的面前，甲○○與我面對面，那時候
    我的左邊是牆壁，右邊是保全櫃臺，我沒有地方跑，甲○○
    就用一隻手用力抓著我的右手前臂，並用另外一隻手要搶前
    開手機，我怕甲○○搶我手機，我雙手握得很緊，甲○○用
    蠻力扳開我的手指要拿手機，我手指就是因為這樣受傷，甲
    ○○用手要扳開我手指時，另外一隻手已經放開，甲○○是
    使盡力氣要扳開我的手指，我後來用力一甩，把甲○○的手
    甩開，所以前開手機未被甲○○拿走，但是我的手指已經受
    傷等語，與其警詢時證述及檢察官訊問時結證其遭被告傷害
    之過程，互核情節相符。依證人乙○○前揭證言，再佐以被
    告於警詢時供述之前揭內容，堪認自被告之角度言，其顯係
    欲阻止證人乙○○持前開手機兼括拍照及錄音。則於被告欲
    阻止證人乙○○持前開手機兼括拍照及錄音之過程中，倘謂
    被告均未碰觸並拉扯證人乙○○持前開手機之右手，竟僅在
    前開手機之鏡頭（即拍攝相片部分）前阻擋，即能同時阻止
    證人乙○○拍照及按手機錄音鍵錄音，至與常情相違，由此
    益見證人乙○○前揭不利被告之證言，核與事實相符，堪予
    憑採。被告前開所辯，顯係圖卸己罪責之虛詞，委無可採。
  (四)至案發時同在上址銀行大廳現場之張添富、王明益，依其等
    二人於警詢及檢察官訊問時之證述內容雖附和被告之說詞，
    惟其中證人張添富當時係與證人乙○○對立並與被告同為本
    案偵查中之共同被告，且其中證人王明益亦不了解證人乙○
    ○所受前揭傷害之情形，亦據其於檢察官訊問時結證在卷，
    自均難逕為有利被告認定之憑據。
  (五)再者，證人乙○○遭被告徒手造成前揭傷害後，旋即於同日
    即就醫治療，屢據證人乙○○證述在卷，且觀諸卷附前揭林
    森醫院診斷證明書內容甚明。且衡諸被告於偵查中主張證人
    乙○○之前揭傷害係本案案發前已有之傷害後，檢察官除依
    被告主張並傳喚被告、證人乙○○之同事即李佳玲到庭證述
    ：其未曾與證人乙○○發生肢體衝突等語後，且依被告於偵
    查中提出之資料，證人乙○○與其他同事發生糾葛之時間亦
    係距離本案案發前四個月之資料乙節，亦據被告於檢察官訊
    問供承不諱（見偵查卷二九、三四、三五頁），均與被告嗣
    於本院審理時以前詞置辯之情節不符，顯見被告此部分辯詞
    亦無可採。則被告另聲請調取證人乙○○於本案案發前之醫
    院就診紀錄，除未陳明係何一醫院之何一就診紀錄，已難認
    與本案證人乙○○所受前揭傷害此一待證事實有何關連外，
    且綜核上述，本案事證已臻明確，自無再予調查之必要。
  (六)綜上所述，被告前開所辯，顯係事後卸責之詞，不足採信。
    是本案事證明確，被告前揭傷害犯行，至堪認定，應依法論
    科。
三、核被告所為，均係犯刑法第二百七十七條第一項之傷害罪。
    爰審酌被告因細故與告訴人乙○○發生爭執，即率予傷害告
    訴人身體，除侵害他人身體法益外，亦破壞社會秩序之維持
    ，且被告犯後仍飾詞卸責、迄今未與告訴人達成和解並賠償
    損害，顯未見悔意之犯罪後態度，再兼衡酌被告犯罪之動機
    、手段、告訴人所受傷勢尚屬輕微，及被告先前尚無刑事犯
    罪紀錄之不良前科素行，有高等法院被告前案紀錄表附卷可
    按等一切情狀，量處如主文所示之刑，並諭知易科罰金之折
    算標準，以示懲儆。
據上論斷，應依刑事訴訟法第二百九十九條第一項前段，刑法第
二百七十七條第一項、第四十一條第一項前段，刑法施行法第一
條之一第一項、第二項前段，判決如主文。
中    華    民    國    98    年    1     月    7     日
                  刑事第九庭    法  官  何世全
以上正本證明與原本無異。
如不服本判決，應於收受送達後10日內向本院提出上訴書狀，並
應敘述具體理由；其未敘述上訴理由者，應於上訴期間屆滿後20
日內向本院補提理由書（均須按他造當事人之人數附繕本）「切
勿逕送上級法院」。
                                書記官  童洪芳美
中    華    民    國    98    年    1     月    7     日
附錄論罪科刑法條：
刑法第二百七十七條第一項
傷害人之身體或健康者，處三年以下有期徒刑、拘役或一千元以
下罰金。


司法院資訊處製作；財團法人民間司法改革基金會備份。
